# métamorphiser %[clVerbGroup|1]
[-
transformer par métamorphisme. 
-]
    
### <span class='clType'>Infinitif</span> Présent
[|-
|métamorphis%[m|er]|
|]

### <span class='clType'>Infinitif</span> Passé
[|-
|avoir|métamorphis%[m|é]|
|]

### <span class='clType'>Participe</span> Présent
[|-
|métamorphis%[m|ant]|
|]

### <span class='clType'>Participe</span> Passé
[|-
||métamorphis%[m|é]|
|ayant|métamorphis%[m|é]|
|]

### <span class='clType'>Gérondif</span> Présent
[|-
|en métamorphis%[m|ant]|
|]

### <span class='clType'>Gérondif</span> Passé
[|-
|en ayant|métamorphis%[m|é]|
|]

### <span class='clType'>Indicatif</span> Présent
[|-
|je|métamorphis%[m|e]|
|tu|métamorphis%[m|es]|
|il|métamorphis%[m|e]|
|nous|métamorphis%[m|ons]|
|vous|métamorphis%[m|ez]|
|ils|métamorphis%[m|ent]|
|]

### <span class='clType'>Indicatif</span> Passé Composé
[|-
|j'|ai|métamorphis%[m|é]|
|tu|as |métamorphis%[m|é]|
|il|a|métamorphis%[m|é]|
|nous|avons|métamorphis%[m|é]|
|vous|avez|métamorphis%[m|é]|
|ils|ont|métamorphis%[m|é]|
|]

### <span class='clType'>Indicatif</span> Imparfait
[|-
|je|métamorphis%[m|ais]|
|tu|métamorphis%[m|ais]|
|il|métamorphis%[m|ait]|
|nous|métamorphis%[m|ions]|
|vous|métamorphis%[m|iez]|
|ils|métamorphis%[m|aient]|
|]

### <span class='clType'>Indicatif</span> Plus-que-parfait
[|-
|j'|avais|métamorphis%[m|é]|
|tu|avais|métamorphis%[m|é]|
|il|avait|métamorphis%[m|é]|
|nous|avions|métamorphis%[m|é]|
|vous|aviez|métamorphis%[m|é]|
|ils|avaient|métamorphis%[m|é]|
|]

### <span class='clType'>Indicatif</span> Passé Simple
[|-
|je|métamorphis%[m|ai]|
|tu|métamorphis%[m|as]|
|il|métamorphis%[m|a]|
|nous|métamorphis%[m|âmes]|
|vous|métamorphis%[m|âtes]|
|ils|métamorphis%[m|èrent]|
|]

### <span class='clType'>Indicatif</span> Passé Antérieur
[|-
|j'|eus|métamorphis%[m|é]|
|tu|eus|métamorphis%[m|é]|
|il|eut|métamorphis%[m|é]|
|nous|e&ucirc;mes|métamorphis%[m|é]|
|vous|e&ucirc;tes|métamorphis%[m|é]|
|ils|eurent|métamorphis%[m|é]|
|]

### <span class='clType'>Indicatif</span> Futur Simple
[|-
|je|métamorphis%[m|erai]|
|tu|métamorphis%[m|eras]|
|il|métamorphis%[m|era]|
|nous|métamorphis%[m|erons]|
|vous|métamorphis%[m|erez]|
|ils|métamorphis%[m|eront]|
|]

### <span class='clType'>Indicatif</span> Futur Antérieur
[|-
|j'|aurai|métamorphis%[m|é]|
|tu|auras|métamorphis%[m|é]|
|il|aura|métamorphis%[m|é]|
|nous|aurons|métamorphis%[m|é]|
|vous|aurez|métamorphis%[m|é]|
|ils|auront|métamorphis%[m|é]|
|]

### <span class='clType'>Conditionnel</span> Présent
[|-
|je|métamorphis%[m|erais]|
|tu|métamorphis%[m|erais]|
|il|métamorphis%[m|erait]|
|nous|métamorphis%[m|erions]|
|vous|métamorphis%[m|eriez]|
|ils|métamorphis%[m|eraient]|
|]

### <span class='clType'>Conditionnel</span> Passé
[|-
|j'|aurais|métamorphis%[m|é]|
|tu|aurais|métamorphis%[m|é]|
|il|aurait|métamorphis%[m|é]|
|nous|aurions|métamorphis%[m|é]|
|vous|auriez|métamorphis%[m|é]|
|ils|auraient|métamorphis%[m|é]|
|]

### <span class='clType'>Subjonctif</span> Présent
[|-
|que|je|métamorphis%[m|e]|
|que|tu|métamorphis%[m|es]|
|qu'|il|métamorphis%[m|e]|
|que|nous|métamorphis%[m|ions]|
|que|vous|métamorphis%[m|iez]|
|qu'|ils|métamorphis%[m|ent]|
|]

### <span class='clType'>Subjonctif</span> Passé
[|-
|que|j'|aie|métamorphis%[m|é]|
|que|tu|aies|métamorphis%[m|é]|
|qu'|il|ait|métamorphis%[m|é]|
|que|nous|ayons|métamorphis%[m|é]|
|que|vous|ayez|métamorphis%[m|é]|
|qu'|ils|aient|métamorphis%[m|é]|
|]

### <span class='clType'>Subjonctif</span> Imparfait
[|-
|que|je|métamorphis%[m|asse]|
|que|tu|métamorphis%[m|asses]|
|qu'|il|métamorphis%[m|ât]|
|que|nous|métamorphis%[m|assions]|
|que|vous|métamorphis%[m|assiez]|
|qu'|ils|métamorphis%[m|assent]|
|]

### <span class='clType'>Subjonctif</span> Plus-que-parfait
[|-
|que|j'|eusse|métamorphis%[m|é]|
|que|tu|eusses|métamorphis%[m|é]|
|qu'|il|eût|métamorphis%[m|é]|
|que|nous|eussions|métamorphis%[m|é]|
|que|vous|eussiez|métamorphis%[m|é]|
|qu'|ils|eussent|métamorphis%[m|é]|
|]

### <span class='clType'>Impératif</span> Présent
[|-
|métamorphis%[m|e]|
|métamorphis%[m|ons]|
|métamorphis%[m|ez]|
|]

### <span class='clType'>Impératif</span> Passé
[|-
|aie|métamorphis%[m|é]|
|ayons|métamorphis%[m|é]|
|ayez|métamorphis%[m|é]|
|]

